臺灣基隆地方法院刑事判決　　　　　　　 100年度訴字第78號
公　訴　人　臺灣基隆地方法院檢察署檢察官
被　　　告　林永茂
上列被告因違反毒品危害防制條例案件，經檢察官提起公訴（10
0 年度毒偵字第17號），被告於準備程序進行中，就被訴事實為
有罪之陳述，經本院合議庭裁定由受命法官獨任進行簡式審判程
序，判決如下：
    主  文
林永茂施用第一級毒品，累犯，處有期徒刑捌月。
    事  實
一、林永茂前因犯施用第一級毒品案件，經本院裁定令入戒治處
    所施以強制戒治，於民國92年10月7 日戒治期滿執行完畢，
    並由本院以91年度訴字第384 號判處有期徒刑10月確定（甲
    罪）；復因施用第二級毒品案件，經本院以91年度易字第29
    9 號判處有期徒刑5 月確定（乙罪）。甲、乙2 罪嗣經本院
    以92年度聲字第126 號裁定應執行有期徒刑1 年2 月確定，
    於93年12月19日縮短刑期執行完畢（不構成累犯）；又因犯
    施用第一級毒品案件，經本院以96年度訴字第388 號判處有
    期徒刑10月，嗣經本院以96年度聲減字第1384號裁定減刑為
    有期徒刑5 月確定，於96年10月26日入監執行，97年3 月25
    日縮刑期滿執行完畢（構成累犯）；復因犯詐欺案件，經本
    院以98年度基簡字第555 號判處有期徒刑3 月確定，於98年
    10 月2日入監執行，98年12月15日因徒刑易科罰金出監（構
    成累犯）；又因犯施用第一、二級毒品案件，經本院以99年
    度訴字第628 號判處有期徒刑7 月、3 月，應執行有期徒刑
    8 月確定，於100 年1 月21日入監執行，現仍在執行中（不
    構成累犯）。
二、詎林永茂仍未戒除毒癮，復基於施用第一級毒品海洛因及第
    二級毒品甲基安非他命之犯意，於99年11月26日19、20時許
    ，在其位於基隆市○○區○○街107 號住處內，將第一級毒
    品海洛因、第二級毒品甲基安非他命一同置入注射針筒內再
    加水溶解後注射手臂血管之方式，同時施用第一級毒品海洛
    因、第二級毒品甲基安非他命1 次。嗣林永茂因另案遭通緝
    ，為警於99年11月27日11時5 分許，在基隆市○○區○○街
    107 號緝獲，經警取得林永茂同意後採尿送驗，結果呈甲基
    安非他命、嗎啡及可待因陽性反應，而查悉上情。
三、案經基隆市警察局第一分局報告臺灣基隆地方法院檢察署檢
    察官偵查起訴。
    理  由
一、本件被告所犯者非為死刑、無期徒刑、最輕本刑為3 年以上
    有期徒刑之罪或高等法院管轄第一審案件，其於準備程序進
    行中，先就被訴事實為有罪之陳述，經告知其簡式審判程序
    之旨，並聽取公訴人及被告之意見後，本院依刑事訴訟法第
    273 條之1 第1 項之規定，裁定由受命法官獨任進行簡式審
    判程序，且依同法第273 條之2 規定，簡式審判程序之證據
    調查，不受第159 條第1 項、第161 條之2 、第161 條之3
    、第163 條之1 及第164 條至第170 條規定之限制，合先敘
    明。
二、上開事實，業據被告林永茂於本院審理時坦承在卷，而被告
    為警所採集之尿液經送驗結果，呈甲基安非他命、嗎啡及可
    待因陽性反應，此有基隆市警察局第一分局偵辦毒品案件尿
    液檢體對照表、台灣尖端先進生技醫藥股份有限公司出具之
    濫用藥物檢驗報告各1 份附卷可稽（見偵查卷第7 、8 頁）
    ，足認被告之自白與事實相符，堪以採信。按犯毒品危害防
    制條例第10條施用毒品之罪者，檢察官應聲請法院裁定，令
    被告入勒戒處所觀察、勒戒，經觀察、勒戒後，無繼續施用
    毒品之傾向者，應即釋放，並由檢察官為不起訴處分，有繼
    續施用毒品之傾向者，則由檢察官先聲請法院裁定令入戒治
    處所施以強制戒治，俟強制戒治期滿，再行釋放，並由檢察
    官為不起訴處分；而依前開規定觀察勒戒或強制戒治執行完
    畢釋放後，5 年內再犯施用毒品之罪者，檢察官應依法追訴
    ，毒品危害防制條例第20條第1 項、第2 項、第23條第2項
    分別定有明文。倘被告於5 年內已再犯，經依法追訴處罰，
    縱其第3 次（或第3 次以上）再度施用毒品之時間，在初犯
    經觀察、勒戒或強制戒治執行完畢5 年以後，已不合於「5
    年後再犯」之規定，且因已於「5 年內再犯」，顯見其再犯
    率甚高，原實施觀察、勒戒或強制戒治，已無法收其實效，
    即應依該條例第10條處罰（參照最高法院95年度第7 次刑事
    庭會議決議、97年度第5 次刑事庭會議決議）。本件被告前
    因犯施用第一級毒品案件，經本院裁定令入戒治處所施以強
    制戒治，於92年10月7 日戒治期滿執行完畢，並由本院以91
    年度訴字第384 號判處有期徒刑10月確定；復因施用第二級
    毒品案件，經本院以91年度易字第299 號判處有期徒刑5 月
    確定等情，有臺灣高等法院被告前案紀錄表附卷足佐，揆諸
    前開說明，被告本件所犯施用第一級、第二級毒品之罪，自
    應予依法論科。
三、查海洛因、甲基安非他命分別係毒品危害防制條例第2 條第
    2 項第1 款、第2 款所規定之第一級、第二級毒品。核被告
    所為，係犯毒品危害防制條例第10條第1 項之施用第一級毒
    品罪、同條第2 項之施用第二級毒品罪。被告持有第一級毒
    品海洛因、第二級毒品甲基安非他命之低度行為，應為施用
    第一級、第二級毒品之高度行為所吸收，均不另論罪。被告
    同時非法施用第一級毒品海洛因及第二級毒品甲基安非他命
    1 次，係一行為觸犯上開2 罪名，為想像競合犯，應依刑法
    第55條規定，從較重之施用第一級毒品罪處斷，起訴書指被
    告所犯上開2 罪，犯意各別，行為互殊，應予分論併罰等語
    ，容有誤會。查被告有如事實欄一所載之前案紀錄暨科刑執
    行情形，有臺灣高等法院被告前案紀錄表在卷可稽，其於受
    有期徒刑之執行完畢後，5 年內故意再犯有期徒刑以上之本
    罪，為累犯，應依刑法第47條第1 項之規定加重其刑。爰審
    酌被告曾有施用毒品之前科仍不知戒除，惟犯罪後坦承犯行
    ，且所犯之施用毒品犯行乃戕害自己身心健康，並未危及他
    人等一切情狀，量處如主文所示之刑，以資懲儆。
據上論斷，應依刑事訴訟法第273 條之1 第1 項、第299 條第1
項前段，毒品危害防制條例第10條第1 項、第2 項、第23條第2
項，刑法第11條前段、第55條、第47條第1 項，判決如主文。
本案經檢察官王亞樵到庭執行職務。
中    華    民    國    100   年    1     月    22    日
                  刑事第五庭法  官    蔡和憲
上正本證明與原本無異
對於本件判決如有不服，應於收受送達後10日內，向本院提出上
訴書狀，上訴於臺灣高等法院，並按他造當事人之人數附具繕本
。
中    華    民    國   100    年    1     月    22    日
                            書記官    翁其良
論罪法條：
毒品危害防制條例第10條
施用第一級毒品者，處 6 月以上 5 年以下有期徒刑。
施用第二級毒品者，處 3 年以下有期徒刑。